臺灣臺南地方法院刑事判決　　　　　　　 96年度易字第756號
公　訴　人　臺灣臺南地方法院檢察署檢察官
被　　　告　丙○○
　　　　　　　　　　另案於臺灣臺南監獄臺南分監執行中
被　　　告　丁○○
上列被告因竊盜案件，經檢察官提起公訴（96年度偵字第8029號）
，本院判決如下：
    主  文
丙○○、丁○○共同犯刑法第三百二十一條第一項第三款之竊盜
罪，均累犯，各處有期徒刑捌月，扣案扳手參支沒收。
    事  實
壹、丙○○、丁○○有如下之前科紀錄：
  一丙○○曾於民國94年間因竊盜罪，經法院判處有期徒刑6月
    確定，於95年7月17日縮刑期滿執行完畢。
  二丁○○於89年間因施用毒品案件，經法院判處有期徒刑6月
    確定，於91年8月19日執行完畢（就本案構成累犯）。復於
    94 年間因過失傷害罪，經法院判處有期徒刑4月確定，於94
    年9月27日執行完畢（就本案構成累犯）。復於95年間因竊
    盜罪，經法院判處拘役55日確定，於95年7月21日執行完畢
    （就本案不構成累犯）。
貳、詎丙○○、丁○○兄弟二人於上開壹一、二所載有期徒刑執
    行完畢後五年內，仍不知悔改，竟基於意圖為自己不法所有
    之犯意聯絡，由丁○○駕駛車牌號碼YKL-862號重型機車搭
    載丙○○，二人於96年5月13日下午11時30分許，在國道8號
    高速公路系統交流道匝道CK＋089橋墩處（坐落於臺南縣新
    市鄉大洲村），由丙○○負責把風並扶丁○○所架設之梯子
    ，丁○○則持其所有、客觀上足供兇器使用之扳手三把及拔
    釘器一支，爬上梯子竊取橋墩上高速公路局南區工程處所有
    之洩水孔之白鐵板3塊（價值約新臺幣12000元）而得手。得
    手後欲離去之際，於翌日凌晨1時30分許，經警當場逮捕，
    並扣得白鐵板3塊（業經發還）及扳手三把、拔釘器一支。
參、案經高速公路局南區工程處新營工務段訴由臺南縣警察局善
    化分局報告臺灣臺南地方法院檢察署檢察官偵查後提起公訴
    。
    理  由
壹、證據能力之認定
    按被告以外之人於審判外之言詞或書面陳述，除法律有規定
    者外，不得作為證據，刑事訴訟法第一百五十九條固定有明
    文。惟被告以外之人於審判外之陳述，雖不符同法第一百五
    十九條之一至之四之規定，而經當事人於審判程序同意作為
    證據，法院審酌該言詞陳述或書面陳述作成時之情況，認為
    適當者，亦得為證據。又當事人、代理人或辯護人於法院調
    查證據時，知有第一百五十九條第一項不得為證據之情形，
    而未於言詞辯論終結前聲明異議者，視為有前項之同意，此
    亦據同法第一百五十九條之五規定甚明。查被告丙○○、丁
    ○○於本院審理程序時，就檢察官所提出告訴代理人甲○○
    於警詢之陳述、贓物認領保管單一紙、現場照片10幀、扣案
    扳手3支、扣案拔釘器1支等證明本件犯罪事實之證據方法，
    及被告丙○○提出診斷證明書一紙，當事人雙方均明確表示
    無意見，迄本院言詞辯論終結前，亦均未就上開證據之證據
    能力聲明異議，而本院審酌上開證據於陳述作成時之情況，
    核無違法取證及證明力明顯過低之瑕疵，亦認為以之作為證
    據為適當，故依諸上開規定，上開審判外之言詞及書面陳述
    ，得為證據。
貳、本院認定被告二人有罪之理由：
  一訊據被告丁○○前揭犯行供承不諱。被告丙○○固不否認於
    上開時、地，與丁○○因竊取白鐵板而經警當場逮捕之事實
    ，惟矢口否認有何竊盜之犯行，辯稱：其因手受傷，無法駕
    駛交通工具，委請丁○○前來送其就醫，竊取鐵板是丁○○
    自行決定，其無法阻止，亦未參與，因其係通緝犯，固於檢
    察官偵查時自白，認為被告丁○○可沒事云云。
  二惟經本院查：
    (一)被告丙○○把風、被告丁○○持扳手、拔釘器竊取高速公
      路局南區工程處新營工務段所有之白鐵板3塊之事實，業
      據被告丙○○、丁○○分別於警詢及檢察官偵查時坦承不
      諱（參見警卷頁1至4、5至8，偵查卷頁7至8），核與告訴
      代理人即高速公路局南區工程處新營工務段職員甲○○於
      警詢供述相符（見警卷頁9至11），並有贓物認領保管單1
      紙及扳手3把、拔釘器一支扣案為憑，均核與被告丙○○
      、丁○○於警詢、偵查中之自白相符，上開自白，自可採
      為認定事實之依據。從而，被告二人竊取鐵板之犯行應可
      認定。
    (二)被告丙○○雖於本院審理時翻異前詞，一再辯稱：竊取鐵
      板均係其弟即共同被告丁○○所為，其因己受有右鎖骨骨
      折之傷勢，無法使力，並無竊盜之意圖，雖出聲阻止丁○
      ○行竊，但丁○○並未停手，因受丁○○搭載至該處而無
      法自行離去，只好在該處等待，並未參與把風云云。惟查
      ：
      1.證人即共同被告丁○○於警詢供稱：是其提議要竊取鐵
        板的，竊取鐵板之方式為持扳手卸下固定螺絲，無法卸
        下時則持拔釘器撬下固定螺絲，丙○○為其扶梯等語（
        見警卷頁1至4）；於檢察官偵查時，供稱：其係以扳手
        拆卸螺絲，用鐵撬撬起，承認竊盜等語（見偵查卷頁8
        ）。
      2.被告丙○○於警詢供稱：與丁○○是兄弟，其由丁○○
        以機車載至上開地點，丁○○以扳手卸定固定螺絲，無
        法卸下時則以拔釘器撬下，其負責扶梯及把風等語（見
        警卷頁5至8），於檢察官偵查時，供稱：係以扳手拆卸
        螺絲，用鐵撬撬起，承認竊盜等語（見偵查卷頁8）。
      3.茲揆諸被告丁○○、丙○○上開警詢中及偵查中，二人
        不僅分別就被告丙○○負責把風及扶好梯子，被告丁○
        ○則爬上梯子而持扳手、鐵撬竊取鐵板等分工情節證述
        綦詳，且互核相符。再者，被告二人經警移送至臺灣臺
        南地方法院檢察署檢察官詢問過程，並無遭檢察官恐嚇
        、刑求或其他不法訊問之事實，亦據被告丙○○於本院
        審理時自承在卷，足認被告丙○○於檢察官偵訊時之自
        白確係出於自由意志而為，要可認定。此外，被告丙○
        ○雖經通緝，與被告丁○○為警同時於現場查獲逮捕，
        司法警察或檢察官不可能僅因自認無竊取行為之被告丙
        ○○於警詢或偵查中承認犯罪，反而置持扳手等物竊取
        鐵板之現行犯即被告丁○○不顧而未追訴其犯嫌，此為
        一般經驗法則，是被告丙○○辯稱係為使被告丁○○沒
        事而虛偽自白云云，顯與一般常情不符。綜上所述，被
        告丙○○確有參與本件重要構成要件之行為，其辯稱未
        參與云云，顯不足採。
      4.又被告丙○○固因右鎖骨骨折之傷害，而於96年2月22
        日至96年3月12日至醫院就醫之情事，有被告丙○○所
        提出之汪骨外科診所診斷證明書一紙在卷為憑。惟查，
        被告丙○○所參與之竊盜犯行係扶梯與把風，縱然其受
        有上開傷勢，仍不足以影響其於本件所參與之把風及扶
        梯之行為，此診斷證明書尚不足以為被告丙○○有利之
        認定，併此敘明。
      5.此外，證人即共同被告丁○○雖於本院具結證稱：其提
        議要偷鐵板，被告丙○○曾出聲阻止二次，但其不予理
        會，全部之竊盜行為均係其一人所為，被告丙○○並未
        參與云云。惟查，證人即被告丁○○與被告丙○○係兄
        弟關係，二人亦無仇隙，本不可能加害其兄長，然其自
        警詢時起至偵查中，均一再供稱被告丙○○參與把風及
        扶梯等竊盜犯行之重要構成要件行為，且互核相符，此
        外，參酌證人即共同被告丁○○就其於警詢中或檢察官
        偵查時並未遭受不法取供之情事亦不否認，足認證人即
        共同被告丁○○於本院之證述係出於迴護被告丙○○，
        不足採信，此部分自不足以為被告丙○○有利之認定，
        附此敘明。
參、論罪科刑：
  一按刑法第321條第1項第3款所稱之攜帶兇器竊盜罪，係以行
    為人攜帶兇器竊盜為其加重條件，此所謂兇器，其種類並無
    限制，凡客觀上足對人之生命、身體、安全構成威脅，具有
    危險性之兇器均屬之，且祇須行竊時攜帶此種具有危險性之
    兇器為已足，並不以攜帶之初有行兇之意圖為必要（最高法
    院79年度臺上字第5253號判例要旨可資參照）。查被告二人
    所攜帶持以行竊之扳手3支、拔釘器1枝，客觀上足以對人之
    生命、身體、安全構成威脅，具有危險性，自屬兇器無疑。
    故核被告所為，係犯刑法第321條第1項第3款之攜帶兇器竊
    盜罪。又被告二人就上開竊盜犯行，有犯意聯絡，行為分擔
    ，應論以共同正犯。此外，被告二人均有如事實欄壹一二所
    載之前科，此有臺灣高等法院前案紀錄表一份在卷可資佐證
    ，被告於前開有期徒刑執行完畢後五年內再故意犯本件有期
    徒刑以上之罪，為累犯，均應依刑法第四十七條第一項規定
    ，論以累犯，並加重其刑。爰審酌被告二人素行不佳，不知
    悔改，其犯罪之動機、目的、手段、被害人所受之損害、犯
    罪後被告丁○○坦承犯行、被告丙○○否認犯行等一切情狀
    ，分別量處如主文所示之刑，以資懲儆。扣案之扳手3支，
    係被告丁○○所有，應依刑法第38條第1項第2款宣告沒收；
    扣案拔釘器1枝，雖供犯罪所用，然並非違禁物，被告丁○
    ○否認為其所有，依卷內資料亦無足供證明該物係被告丁○
    ○所有，爰不宣告沒收，併此敘明。
據上論斷，應依刑事訴訟法第299條第1項前段、第284條之1，刑
法第28條、第321條第1項第3款、第47條第1項、第38條第1項第
2款，判決如主文。
本案經檢察官陳明進偵查後提起公訴；檢察官乙○○到庭執行職
務
中　　華　　民　　國　　96　　年　　6 　　月　　29　　日
　　　　　　　　　刑事第二庭    法　官　洪士傑
以上正本證明與原本無異。
如不服本判決應於送達後10日內向本院提出上訴狀，並應敘述具
體理由。如未敘述上訴理由者，應於上訴期間屆滿後20日內向本
院補提理由書。
　　　　　　　　　　　　　　　　書記官　王政煌
中　　華　　民　　國　　96　　年　　7 　　月　　2 　　日
論罪科刑法條：
中華民國刑法第321條
（加重竊盜罪）
犯竊盜罪而有左列情形之一者，處6月以上、5年以下有期徒刑：
一  於夜間侵入住宅或有人居住之建築物、船艦或隱匿其內而犯
    之者。
二  毀越門扇、牆垣或其他安全設備而犯之者。
三  攜帶兇器而犯之者。
四  結夥三人以上而犯之者。
五  乘火災、水災或其他災害之際而犯之者。
六  在車站或埠頭而犯之者。
前項之未遂犯罰之。
